# 请教陈版，管理费用与主营业务成本的归集

提问人：kexiaohong1209 时间：2015-02-25 23:07:28
陈老师，新年好！ 有个问题需要请教一下： 我们公司是接单生产的，应该说产品还不够成熟，目前，一年大概只有四个月是有生产的，其余时间，我们基本是在为改进产品做努力。 我们财务是按收入成本配比原则，有生产的时候，生产相关的耗费就进入了存货成本，存货销售的时候，转入营业成本；没有生产的时候，因为没有归集对象，生产相关的耗费就直接进入了管理费用。 但是，现在审计提出，应该遵循一致性原则，无论是否有生产，生产相关的的耗费都应进入营业成本。 您怎么看这个问题？谢谢。

回答人：chenyiwei
成本是对象化的费用。没有明确归集对象的费用（例如此处的闲置期间的机器折旧、人员工资等）计入管理费用较妥。